【裁判字號】    97,婚,678
【裁判日期】    970121
【裁判案由】    離婚
【裁判全文】
臺灣臺南地方法院民事判決               97年度婚字第678號
原      告  丁○○
                    送達代收.
被      告  丙○○
上列當事人間請求離婚事件，經本院於民國98年1月7日言詞辯論
終結，判決如下：
    主      文
准原告與被告離婚。
訴訟費用新臺幣仟元由被告負擔。
    事實及理由
一、原告主張：兩造於民國65年4月間結婚，婚後原同住在臺南
    縣仁德鄉，並育有長女胡珍妮（60年9月24日生）、長子胡
    憲民（61年9月26日生）、次女甲○○（67年11月18日生）
    、三女乙○○（68年11月18日生）。被告於81年間傷害原告
    ，經原告提出告訴，案經檢察官提起公訴，經鈞院刑事庭以
    81年度易字第4079號刑事判決判處被告拘役50日，如易科罰
    金以30元折算1日之刑確定在案，嗣被告於82年間棄原告及
    子女於不顧，此後未再與原告及子女有何往來聯絡，迄今已
    逾15年，是被告所為顯係惡意遺棄原告於繼續狀態中，原告
    為此爰依民法第1052條第1項第5款之規定，訴請離婚等語。
    並聲明：如主文所示。
二、被告則以：兩造還同住在仁德鄉的時候，原告經常在外跳舞
    到三更半夜，其他兩造之婚姻狀況被告不想再多說，被告同
    意與原告離婚等語，資為抗辯。並聲明：同意與原告離婚。
三、兩造不爭執之事實：
    兩造為夫妻關係，婚後原同住在臺南縣仁德鄉，並育有長女
    胡珍妮（60年9月24日生）、長子胡憲民（61年9月26日生）
    、次女甲○○（67年11月18日生）、三女乙○○（68年11月
    18日生），兩造之婚姻關係現仍存續中，此並有戶籍謄本4
    件附卷可稽。
四、得心證之理由：
  （一）查原告主張被告於81年間傷害原告，經原告提出告訴，
        案經檢察官提起公訴，經本院刑事庭以81年度易字第
        4079號刑事判決判處被告拘役50日，如易科罰金以30元
        折算1日之刑確定在案，嗣被告於82年間棄原告及子女
        於不顧，此後未再與原告及子女有何往來聯絡，迄今已
        逾15年之事實，業據原告提出本院81年度易字第4079號
        刑事判決影本1件為證，並核與證人即兩造所生三女乙
        ○○證述之情節相符（詳見98年1月7日言詞辯論筆錄）
        ，且被告對於原告之上開主張並未為任何爭執，又經本
        院依職權調取被告之前案紀錄表核閱綦詳，是原告主張
        之前開事實堪信為真實。
  （二）按夫妻互負同居之義務，但有不能同居之正當理由者，
        不在此限，民法第1001條定有明文。因之夫妻互負同居
        義務，在婚姻關係存續中，苟非證明有不堪同居之虐待
        ，或有其他正當理由，即不得由一造拒絕同居（最高法
        院18年上字第2129號、19年上字第2693號判例意旨參照
        ）。又夫妻之一方以惡意遺棄他方在繼續狀態中，他方
        得向法院請求離婚，民法第一千零五十二條第一項第五
        款定有明文。夫妻之一方無正當理由而與他方別居，有
        違背同居義務之客觀事實，並有拒絕同居之主觀情事，
        即係民法第一千零五十二條第一項第五款所謂以惡意遺
        棄他方（最高法院29年上字第254號判例參照）。查本
        件兩造為夫妻關係，婚後被告於82年間離開原告，此後
        音訊全無，拒不與原告同居，被告既未舉證證明有何拒
        絕同居之正當理由，即屬無正當理由拒絕與原告同居，
        客觀上已有違背同居義務之事實，且被告十餘年來對於
        原告不聞不問，亦堪認被告有拒絕與原告同居之主觀情
        事，揆諸前開判例意旨，被告顯係惡意遺棄原告在繼續
        狀態中，從而，原告依據民法第1052條第1項第5款之規
        定訴請離婚，即屬正當，依法應予准許。
五、據上論結，本件原告之訴為有理由，依民事訴訟法第78條、
    第87條第1項，判決如主文。
中    華    民    國    97    年    1     月    21    日
                  家事法庭    法  官  葉惠玲
以上為正本係照原本作成
如對本判決上訴，須於判決送達後20日內向本院提出上訴狀
中    華    民    國    98    年    1     月    21    日
                              書記官  鄭秀美


司法院資訊處製作；財團法人民間司法改革基金會備份。
